【裁判字號】    97,審易,11
【裁判日期】    970314
【裁判案由】    竊盜
【裁判全文】
臺灣桃園地方法院刑事判決              97年度審易字第11號
公  訴  人  臺灣桃園地方法院檢察署檢察官
被      告  甲○○○
上列被告因竊盜案件，經檢察官提起公訴（96年度偵字第27389
號），本院判決如下：
    主  文
甲○○○竊盜，處拘役肆拾日，如易科罰金，以新臺幣壹仟元折
算壹日。
    事  實
一、甲○○○意圖為自己不法之所有，於民國96年9 月25日上午
    10時許，在桃園縣龜山鄉○○路38號之鼎永豐國際股份有限
    公司（下稱鼎永公司）內，趁該公司舉辦活動忙碌之際，竊
    取該店內放置欄架上可兌換贈品之面額1000點之點卷15張，
    得手後並放到右側褲子口袋內，經該公司負責人丙○當場發
    現立即要求將點券交出，並通知店長乙○○處理，嗣經乙○
    ○報警處理，始悉上情。
二、案經乙○○訴由桃園縣警察局龜山分局報告臺灣桃園地方法
    院檢察署檢察官偵查起訴。
    理  由
一、訊據被告甲○○○固不否認於上開時地有將15張1000點之點
    卷交付告訴人乙○○，並在乙○○要求下書立自白書，惟矢
    口否認有何竊盜犯行，辯稱：是乙○○說他店內有監視系統
    拍攝到伊將點券放入口袋內，對伊很不利會造成他們公司對
    伊提出告訴，只要伊寫下該紙自白書即可私下和解；且伊寫
    第一張自白書後，告訴人說伊沒有誠意，所以叫伊寫卷內的
    第二張自白書，告訴人跟伊說這張只是一個形式云云。經查
    ：被告於上揭時地拿取鼎永公司內放置欄架上可兌換贈品之
    面額1000點之點卷15張，並將之放到右側褲子口袋內等情，
    業據證人丙○於本院審理時證述明確，並有遭竊點卷樣式之
    相片2 紙附卷可稽，被告嗣應店長乙○○之請書立自承竊盜
    之自白書乙節，亦據證人乙○○於本院審理時結證屬實，並
    有被告自承其書寫之自白書附偵查卷可稽。被告雖以上開遭
    乙○○脅迫不得已書立自白書之情詞置辯云云。惟徵諸竊盜
    與否？不僅涉及刑責，且依社會通念攸關名節重大，被告為
    智慮成熟之成年人，應深諳箇中利害，衡情度理，要無因息
    事寧人輕率承認之可能，而依其於本院審理所陳乙○○係以
    其無誠意為由脅迫其書立自承竊盜之自白書等語，客觀上亦
    非屬足以影響被告自由意思決定之強暴脅迫舉措，被告尤無
    因此書立不利己自白書之理，其上開所辯不合常理，應屬事
    後推諉卸責之詞，其不足採信至明。事證已明，被告上開竊
    盜犯行，可以認定，應依法論科。
二、核被告甲○○○所為，係犯刑法第320 條第1 項之竊盜罪。
    爰審酌被告犯後否認犯罪之態度、素行，犯罪之動機、目的
    、手段，竊得點卷之價值僅數千元且已歸還，所生危害尚非
    重大等一切情狀，量處如主文所示之刑，並諭知易科罰金之
    折算標準。
據上論斷，應依刑事訴訟法第299 條第1 項前段，刑法第320 條
第1 項、第41條第1 項前段，刑法施行法第1 條之1 第1 項、第
2 項前段，判決如主文。
本案經檢察官黃珮如到庭執行職務。
中    華    民    國    97    年     3    月    14    日
                      刑事庭  法  官  江振義
以上正本證明與原本無異。
如不服本判決，應於判決送達後10日內向本院提出上訴狀（應附
繕本），其未敘述上訴理由者，應於上訴期間屆滿後20日內補提
理由書狀於本院，上訴於臺灣高等法院。
                              書記官  林韡婷
中    華    民    國    97    年     3    月    14    日
附錄論罪科刑依據之法條：
刑法第320條第1項（普通竊盜罪）
意圖為自己或第三人不法之所有，而竊取他人之動產者，為竊盜
罪，處5 年以下有期徒刑、拘役或5 百元以下罰金。


司法院資訊處製作；財團法人民間司法改革基金會備份。
